行  政  法  院  判  決                          八十八年度判字第二○二五號
    原      告  南彰實業股份有限公司
    代  表  人  甲○○
    被      告  南投縣稅捐稽徵處
右當事人間因營業稅事件，原告不服財政部中華民國八十六年十一月二十六日台財訴
第000000000號再訴願決定，提起行政訴訟，本院判決如左︰
    主  文
原告之訴駁回。
    事  實
緣原告興建廠房於民國（以下同）八十一年三月間，取得非實際交易對象上昇營造有
限公司（以下簡稱上昇公司）所開立，卻申報作廢之統一發票二張（字軌號碼：ＮＮ
00000000、ＮＮ00000000號），金額新台幣（下同）七、○九五、
二三八元，稅額三五四、七六二元，申報扣抵銷項稅額，違反營業稅法第十九條第一
項第一款規定，案由法務部調查局北部地區機動工作組查獲，轉經財政部台灣省中區
國稅局八十五年一月三日中區國稅一字第八四○○八九七八六號函轉被告予以補徵營
業稅三五四、七六二元，並依行為時營業稅法第五十一條第五款規定，按所漏稅額科
處五倍之罰鍰計一、七七三、八○○元（計至百元止），原告不服，主張基於八十一
年三月興建廠房與上昇公司訂立營造工程合約書，按工程進度先後簽具十四張支付工
程價款（九張抬頭為上昇公司，五張抬頭為葉新化），總金額為七、四三五、○○○
元，完工後並取得南投縣政府核發使用執照在案，取得上昇公司開立統一發票二張，
並無註明「作廢」字樣，申報扣抵銷項稅額後，亦未見被告轉知該扣抵聯申報作廢等
語，申請復查。案經被告以原告八十一年三月興建廠房工程之實際承包人為葉新化，
此有原告經理莊東隆八十四年二月十七日談話筆錄堪證，並有財政部臺灣省中區國稅
局八十五年一月十八日中區國稅一字第八五○○○三七七三號函查復證實工程款均交
實際承包商葉新化，及澎湖縣稅捐處八十五年三月十四日八五澎稅二字第○四六八○
號函復「開立人上昇公司已於當期申報作廢」系爭統一發票等語，乃維持原營業稅之
補徵。惟違反營業稅法罰鍰部分，依八十四年八月二日修正公布（八十四年九月一日
施行）現行營業稅法第五十一條規定及稅捐稽徵法第四十八條之三從新從輕之適用，
被告改依現行營業稅法第五十一條第五款規定改依所漏稅額三倍科處罰鍰計一、○六
四、二○○元（計至百元止）。原告仍不服，執與復查同一理由提起訴願，經駁回後
，提起再訴願，經財政部再訴願決定：「訴願決定及原處分關於違反營業稅法科處罰
鍰部分均撤銷，由原處分機關另為處分，其餘再訴願駁回。」，原告仍不服，對駁回
部分遂提起本件行政訴訟，茲摘兩造訴辯意旨如次：
原告起訴意旨略謂︰一、司法院大法官會議議決釋字第二七五號解釋：「人民違反法
律之義務而應受行政罰之行為，法律無特別規定時，雖不以出於故意為必要，而仍須
以過失為其責任條件。但應受行政罰之行為，僅須違反禁止規定或作為義務，而不以
發生損害或危險為其要件者，推定為有過失，於行為人不能舉證證明自己無過失時，
仍應受處罰。」因此，漏稅案件，須證明行為有過失責任，始能裁定處罰，殆無疑義
。所謂『過失』，係指行為對應受處罰之事項應該注意，且可能注意，因其疏於注意
，致發生漏稅之結果者；易言之應有怠於善良管理人之注意義務，苟非怠於此種注意
，即不得謂之有過失。(1)原告於八十一年三月間興建廠房，由上昇營造有限公司（以
下簡稱上昇公司）負責建造模具廠一棟，係由該公司之代表－葉新化出面接洽處理，
從模具廠的報價、發包、承包簽約、興建至取得南投縣政府核發使用執照，原告皆取
得相關合法的單據如：估價單、工程合約書及建築物使用執照，均載有上昇公司及負
責人之名稱及簽章（詳附件一），並取得書有原告抬頭、地址、統一編號．．．（之
統一發票），完全合於營業稅法第三十三條規定。又原告係先後開立十四張支付工程
價款之支票，總金額為七、四三五、○○○元（貨款金額計七、○九五、二三八元，
稅額三五四、七六二元），其中九張抬頭為上昇公司，計有四、四九五、○○○元，
足資證明原告確有進貨事實及支付貨款與營業稅之事實，另有五張支票抬頭為葉新化
，計二、九四○、○○○元，係葉新化宣稱替上昇公司轉發工地工人之工資，為便於
取款，以其名稱為抬頭，因葉新化既為公司之代表，其處理工地工人之工資為其職責
，概無疑義﹖況實務上亦有此種情況發生。因此，原告在有交易事實而過程均按常規
，且皆合理的情況下，發生此一事件，係屬非故意且無過失之情事。衡諸司法院大法
官會議議決釋字第二七五號解釋意旨，自不當論罰。此其一。(2)依原處分機關復查決
定書理由四尾段載明：「本案系爭發票據澎湖縣稅捐稽徵處八十五年三月十四日八五
澎稅工字第○四六八○號函查復，『開立人上昇公司已於當期申報作廢』。」但原告
所取具上昇公司開立並申報之系爭NN00000000及NN00000000號統一發票扣抵聯及收執
聯，均係正本且無註明「作廢」字樣，因此原告實無從推知該系爭統一發票已作廢；
從而原告於八十一年五月十五日前，憑該系爭統一發票扣抵聯，向被告機關申報抵減
當期營業稅之銷項稅額，並無過失。按統一發票使用辦法第二十條及第二十四條規定
，申報作廢之統一發票，應收回收執聯及扣抵聯註明「作廢」字樣，並黏貼於存根聯
上，始稱合法，今原案機關－澎湖縣稅捐稽徵處於審理統一發票申報事宜時，未能
依法意及之，即准上昇公司申報作廢，恐難脫嚴重過失之責！從而要求無辜的原告負
責或舉證，一旦成立，那日後稽徵機關稍有疏失，無辜的納稅義務人即遭秧了！合理
嗎﹖如此信賴保護原則，豈非蕩然無存了！此其二。(3)原告於八十一年五月十五日前
，以系爭二張發票，申報扣抵銷項稅額，被告機關將原告所申報之扣抵聯通報財政部
財稅資料中心查核，若上昇公司如澎湖縣稅捐稽徵處所言：「當期將NN00000000號及
NＺ000000000張銷貨發票，申報作廢。」則財政部財稅資料中心，應立即產生『異常
』現象，進而通知進、銷項雙方稅捐稽徵處，進行查明處理。惟原告由提出扣抵迄今
已有四年之久，未見被告機關通知該二張扣抵聯有異常（上昇公司已申報作廢）現象
﹖究竟真相如何﹖始終未見被告機關論明﹖是否別有隱情﹖按過失一詞應有比較基準
，財政部財稅資料中心大型主機經歷四年交查都查不出異常，倘再要求原告負過失之
責，未免苛求﹖此其三。原告在交易過程中，已盡其應注意事項，已如前所言不再贅
述；仍然無法防堵錯誤之發生。反觀，被告機關由事件發生後，未盡查明真象之責﹖
上昇公司當時所開立二張發票『扣抵聯』正本，尚存放在被告機關，而被告機關僅依
澎湖縣稅捐稽徵處之回函：「上昇公司已於當期申報作廢」，即片面認定原告虛報進
項稅額，顯然法規如蔽履。被告機關係執行政府公權力之單位，本身不遵循法規之
規定，人民如何遵循﹖原告依法行事，而被告機關卻未盡職權調之能事，負舉證之責
，其認事用法，難謂允當。二、稅捐機關對於營業人是否有短、漏報收入及逃漏稅捐
情事的稽核，係透過買、賣雙方按期（月）申報營業稅，將買、賣雙方的進、銷貨資
料彙報到財政部財稅資料中心，運用現代高科技產物－電腦，將買、賣雙方資料不一
致之發票，產生異常訊息，分別通知買、賣雙方所在地之稅捐機關，了解並處理發生
異常訊息之原因。原告取NN00000000號及NN00000000號二張上昇公司開立之系爭統一
發票，據澎湖縣稅捐稽徵處八十五年三月十四日八五澎稅工字第○四六八○號函查復
「．．．開立人上昇公司已於當期申報作廢。」在進、銷貨雙方，申報營業稅資料不
同情形下，必定產生異常訊息。則澎湖縣稅捐稽徵處檢查大昇公司發票申報作廢之作
業程序，有無錯誤﹖有無包庇﹖縱容﹖俱未見被告機關釋明﹖即不分責任歸屬，片面
判定原告虛報進項稅額，未免率斷，是啟人羅織入罪嫌疑﹖反之，澎湖縣稅捐稽徵處
於事後調閱資料查核，倘發現上昇公司系爭NN00000000號及NN00000000號兩張發票申
報作廢程序，不符統一發票使用辦法作廢規定，進而通知上昇公司補稅繳款，上昇公
司若已繳清稅款，則原告即無逃漏稅捐之情事，審諸司法院大法官會議釋字第三三七
號解釋之意旨及鈞院八十六年度判字第三○四六號判決旨趣，被告機關應即免予補稅
送罰，方稱合理。總之，被告機關應就事實更進一步深入查核、求證，或詢問澎湖縣
稅捐稽徵處有無接獲財稅中心通知異常訊息﹖接獲後作何處理﹖上昇公司有無補繳稅
款﹖等情事後，再行論處；僅憑澎湖縣稅捐稽徵處一紙公文，即論斷原告有虛報進項
稅額且有過失，太過草率！三、按「．．．二為符合司法院大法官會議釋字第三三七
號解釋意旨，對於營業人取得非實際交易對象所開立之統一發票作為進項憑證申報扣
抵銷項稅額之案件，應情節，分別依左列原則辦理：(一)取得虛設行號發票申報扣抵
之案件．．．2.有進貨事實者．．．(2)因虛設行號係專以出售統一發票牟取不法利益
為業，並無銷貨事實，故取得虛設行號發票之營業人，自亦無向該虛設行號進貨並支
付進項稅額之事實，除該營業人能證明確有支付進項稅額予實際銷貨之營業人，並經
稽徵機關查明該稅額已依法報繳者，應依營業稅法第十九條第一項第一款規定，就其
取得不得扣抵憑證扣抵銷項稅額部分，追補稅款，不再處漏稅罰外，其虛報進項稅額
，已構成逃漏稅，應依營業稅法第五十一條第五款規定補稅並處罰。．．．三稽徵機
關依前項原則按營業稅法第五十一條第五款規定補稅處罰時，應就案營業人有關虛
報進項稅額，並因而逃漏稅款之事實，詳予調查並具體明，以資明確。」為財政部
八十三年七月九日台財稅第八三一六○一三七一號函說明二之(一)及三所釋示。從而依
營業稅法第五十一條第五款規定，納稅義務人虛報進項稅額者，除追繳稅款外，按所
漏稅額處一倍至十倍罰鍰，並得停止其營業。依此規定意旨，自應以納稅義務人有虛
報進項稅額，並因而逃漏稅款者，始得據以追繳稅款及處罰。業經司法院大法官會議
釋字第三三七號解釋在案。是以營業人有進貨之事實，不向直接出賣人取得統一發票
者，必有虛報進項稅額，並因而逃漏稅款之情形，始得依營業稅法第五十一條第五款
處罰之。准此，營業人取得非實際交易對象所開立之統一發票作為進項憑證申報扣抵
銷項稅額者，縱開立統一發票為虛設之公司行號而實際上無營業之事實，苟其已依法
申報繳納所開立統一發票應納之營業稅，則營業人之所為，尚無因而逃漏營業稅之情
形，自無逕對之補徵營業稅。又上開營業人作為進項憑證之統一發票，其開立者是否
申報繳納營業稅，為營業人所為是否構成逃漏稅款之要件，自應由稽徵機關負證明之
責，且統一發票有無申報繳納營業稅，稅捐稽徵機關有案可查，殊無由營業人證明之
理。為大院八十六年度判字第三○四六號判決陳述之主張。四、原告確有進貨之事實
，為被告機關所不爭，因此系爭發票開立者（即上昇公司），是否依法申報繳納營業
稅﹖為原告是否構成虛報進項稅額之要件﹖查原告所取具系爭二紙發票「扣抵聯」正
本，已依法申報扣抵銷項稅額，存於於被告機關手中，而被告機關竟僅依澎湖縣稅捐
稽徵處之回函「上昇公司已於當期申報作廢」，即片面認定原告虛報進項稅額，顯然
過於草率，也違反了前揭財政部函釋；按當期申報作廢，依法應收回原開立之發票收
執聯及扣抵聯後，黏貼於原發票存根聯背面並註明「作廢」字樣，始得為之；今上昇
公司未收回系爭發票扣抵聯及收報聯，澎湖縣稅捐稽徵處卻核准其於申報當期營業稅
時申報作廢，被告機關並據此認定上昇公司未依申報繳納營業稅，從而判定原告虛報
進項稅額，顯然前後矛盾。按上昇公司既經澎湖縣稅捐稽徵處核准於當期申報作廢，
如何再繳納營業稅﹖執此主張上昇公司未依法申報繳納營業稅，勿寧說是澎湖縣稅捐
稽徵處在系爭發票扣抵聯及收執聯收回作廢前即違法核准當期申報作廢，來得洽當。
準此，澎湖縣稅捐稽徵處已然違法核准當期申報作廢，上昇公司自然是無從依法繳納
營業稅，被告機關迭未詳查，即認定上昇公司未依法申報繳納營業稅，從而指摘原告
虛報進項稅額，顯然將稅捐稽徵機關防杜虛設行號之疏失，歸責於無辜之買受人，不
但不公平且依法無據。五、綜上所陳理由，本案原處分、訴願及再訴願決定之認事用
法，均有違誤，敬祈鈞院鑒核賜判決將再訴願決定、訴願決定及原處分均撤銷，並指
示由被告機關重新查核，實為德便等語。
被告答辯意旨略謂︰一、按「營業人左列進項稅額，不得扣抵銷項稅額：一購進之貨
物或勞務未依規定取得並保存第三十三條所列之憑證者。」、「營業人以進項稅額扣
抵銷項稅額者，應具有載明其名稱、地址及統一發票之左列憑證：一購進貨物或勞務
時所取得載有營業稅額之統一發票。」分別為營業稅法第十九條第一項第一款及第三
十三條第一款所明定。次按財政部為符合司法院大法官會議釋字第三三七號解釋意旨
，以該部八十三年七月九日台財稅第八三一六○一三七一號函釋：對於營業人有進貨
事實，取得非實際交易對象所開立之統一發票作為進項憑證申報扣抵之案件，因未取
得實際銷貨人出具之憑證，應依稅捐稽徵法第四十四條規定處以行為罰。至進貨人取
得銷貨人以外之營業人所開立之發票申報扣抵，如查明開立發票之營業人已依法申報
繳納應納之營業稅額，除依上開規定處以行為罰外，依營業稅法第十九條第一項第一
款規定，應就其取得不得扣抵憑證扣抵銷項稅額部分，追補稅款。如查明開立發票之
營業人並未依法申報繳納應納之營業稅額，即有逃漏，應依營業稅法第五十一條第五
款規定補稅並處罰有案。二、查原告因興建廠房，於八十一年三月間，嫌取得非實
際交易對象上昇公司所開立，並經申報作廢之統一發票二張（字軌號碼：NN00000000
、NN00000000號），金額七、○九五、二三八元，稅額三五四、七六二元，申報扣抵
銷項稅額，案由法務部調查局北部地區機動工作組查獲，轉經財政部臺灣省中區國稅
局函移被告機關辦理。有該局八十五年一月三日中區國稅一字第八四○○八七九七八
六號移辦表（附第六十六頁）及原告之經理莊東隆於八十四年二月二十七日所作談
話筆錄（附第六十七、六十八、六十九頁）附可稽。違章事證明確，被告機關予
以補徵營業稅三五四、七六二元，揆諸首揭規定及財政部函釋，洵無不合，訴願及再
訴願決定予以駁回，要無不當。三、原告主張於八十一年間興建廠房係由上昇公司負
責建造，有估價單、工程合約書及建築物使用執照為憑，亦開立十四張支票支付工程
款，其中九張抬頭為上昇公司，另五張供葉新化轉發工資，足資證明原告確有進貨及
支付貨款之事實，其取得上昇公司開立之發票完合符合規定，該發票之扣抵聯及收執
聯，均為正本且無作廢字樣，因此無法知悉該發票業已作廢，其執以申報扣抵銷項稅
額，應無過失，依司法院大法官會議釋決釋字第二七五號解釋意旨，自不當論罰。及
系爭發票原告於八十一年五月十五日前即提出申報扣抵，迄今逾四年，未見被告機關
通知該二張扣抵聯有異常現象，倘開立人未依統一發票使用辦法規定申報作廢，應向
其補稅後，原告即無逃漏稅之情事，依司法院大法官會議議決釋字第三三七號解釋及
大院八十六年度判字第三○四六號判決意旨，應免予補稅處罰，方屬合理云云。四、
查原告主張八十一年三月間興建廠房工程之實際承包人，籍設彰化縣和美鎮○○里○
○路○段四六六號之葉新化，該項事實經原告之經理莊東隆於八十四年二月二十七日
在談話筆錄中（附第六十七、六十八、六十九頁）供承不諱，葉新化未辦理營業登
記而承包系爭工程違反營業稅法規定部分，亦經彰化縣稅捐稽徵處以八十五年八月二
十三日八五彰稅法字第四三八三○號處分書依法論處在案。又查本案系爭發票開立人
上昇公司未實際從事營造工程，經由案外人林東村等介紹出借營造牌照，收取借牌佣
金，並開立發票交付業主逃漏營業稅等犯行，經法務部調查局北部地區機動工作組查
獲，移送司法機關偵辦，有臺灣台北地方法院檢察署八十二年偵字第二二四七四號、
八十二年度偵字第二六○九號及第五六九一號起訴書可稽，另查原告開立十四張支票
支付工程款，其中九張抬頭為上昇公司，另五張供葉新化固有形式上之事實，惟查上
開工程價款據財政部臺灣省中區國稅局查復，原告提示付款回條證實工程款均交付實
際承包商葉新化，有該局八十五年一月十八日中區國稅一字第八五○○○三七七三號
函及回條影本在可稽。準此，原告於八十一年三月間興建廠房工程，明知實際承包
人為彰化縣籍之葉新化，卻取具非實際交易對象－上昇公司所開立之不實統一發票充
當進項憑證，已有違反首揭營業稅法第十九條第一項第一款規定之事實，其仍主張
無過失，要屬諉詞，依司法院大法官議決釋字第二七五號解釋「人民違反法律上之義
務．．．。但應受行政罰之行為，僅須違反禁止規定或作為義務，而不以發生損害或
危險為其要件者，推定為有過失，於行為人不能舉證證明自己無過失時，即應受罰。
」之意旨，即應照章論處，且系爭兩紙發票之應納營業稅額上昇公司未依法申報繳納
，亦有澎湖縣稅捐稽徵處八十五年一月二十三日八五澎稅工字第○○七六八號函（附
第五十六頁）可稽，被告機關據以補稅處罰應無不合。五、末查本案系爭發票開立
人上昇公司因未實際從事營造工程，出借營造執照，收取借牌佣金，並開立發票交付
業主逃漏營業稅等犯行，違反稅捐稽徵法第四十一條及第四十三條第一項之罪嫌，於
八十一年八月十九日經法務部調查局北部地局機動工作組查獲後，該組即將上昇公司
所開立發票彙載入「清塵專案」查核清單，以八十二年六月二十八日（八二）電字第
一六五五號函移送財政部臺灣省北區國稅局函移中區國稅局審理後，再函轉被告機關
依法核辦（附第六十六頁）。是原告所持上昇公司開立之兩紙發票自查獲日（八十
一年八月十九日）起已在審理中，被告機關無再通知原告該二張扣抵聯有異常現象之
必要，所稱系爭發票原告於八十一年五月十五日前即提出申報扣抵，迄今逾四年，未
見被告機關通知該二張扣抵聯有異常現象，是否別有隱情，容有誤解，併予陳明。六
、原告補充理由略以系爭發票開立人上昇公司未收回發票扣抵聯及收執聯，澎湖縣稅
捐稽徵處卻准其於申報當期營業稅時申報作廢，被告機關未詳查，並據以認定上昇公
司未依法申報繳納營業稅，從而片面指摘其虛報進項稅額，顯然過於草率云云。七、
按為符合司法院大法官會議釋字第三三七號解釋意旨，對於營業人有進貨事實，取得
非實際交易對象所開立之統一發票作為進項憑證申報扣抵之案件，因未取得實際銷貨
人出具之憑證，應依稅捐稽徵法第四十四條規定處以行為罰。至進貨人取得銷貨人以
外之營業人所開立之發票申報扣抵，如查明開立發票之營業人已依法申報繳納應納之
營業稅額，除依上開規定處以行為罰外，依營業稅法第十九條第一項第一款規定，應
就其取得不得扣抵憑證扣抵銷項稅額部分，追補稅款。如查明開立發票之營業人並未
依法申報繳納應納之營業稅額，即有逃漏，應依營業稅法第五十一條第五款規定補稅
並處罰。為財政部八十三年七月九日台財稅第八三一六○一三七一號函釋在案。八、
查原告於八十一年三月間興建廠房，明知實際承包商為籍設彰化縣和美鎮○○里○○
路○段四六六號之葉新化，卻取得非實際交易對象－上昇公司（「清塵專案」出借牌
照廠商）開立後申報作廢之統一發票二張（字軌號碼：NN00000000、NN00000000號、
銷售金額七、○九五、二三八元，營業稅額三五四、七六二元），作為進項憑證，申
報扣抵銷項稅額，有違營業稅法第十九條第一項第一款規定，又查該二紙發票應繳納
之營業稅三五四、七六二元，開立發票之營業人－上昇公司，並未依法申報繳納，亦
經被告機關向上昇公司主管稽徵機關澎湖縣稅捐稽徵處查證屬實，相關事證，被告機
關前揭答辯狀，狀陳甚明。原告持未依規定取得之進項憑證，申報扣抵銷項稅額三五
四、七六二元，逃漏同額營業稅之事實，至為明確。被告機關據依前揭財政部函釋，
核定補徵營業稅三五四、七六二元，並按所漏稅額處三倍罰鍰計一、○六四、二○○
元，應屬有據，揆諸司法院大法官議決釋字第三三七號解釋意旨，亦無相違。至開立
系爭發票之營業人－上昇公司，未依「統一發票使用辦法」規定作廢發票，非本案論
究範圍，原告執以起訴，冀圖免責，要無可採，請駁回原告之訴等語。
    理  由
按「營業人左列進項稅額，不得扣抵銷項稅額：一購進之貨物或勞務未依規定取得並
保存第三十三條所列之憑證者。」「營業人以進項稅額扣抵銷項稅額者，應具有載明
其名稱、地址及統一編號之左列憑證：一購進貨物或勞務時所取得載有營業稅額之統
一發票。」為營業稅法第十九條第一項第一款及第三十三條第一款所明定。本件原告
於民國八十一年三月間，取得非實際交易對象上昇公司所開立卻申報作廢之統一發票
二張（字軌號碼NN00000000、NN00000000）金額七、○九五、二三八元，稅額三五四
、七六二元，申報扣抵銷項稅額，虛報同額進項稅額經法務部調查局北部地區機動工
作組查獲，轉經財政部臺灣省中區國稅局函移被告辦理，被告因而補徵原告營業稅三
五四、七六二元，與上開規定尚無不合。原告主張其於八十一年三月興建模具廠房，
與實際承造人上昇公司議價後訂立營造工程合約書，取得上昇公司開立系爭統一發票
二張，並簽發支票十四紙，均有抬頭，支付工程款，完工後經南投縣政府核發使用執
照，交易過程詳盡，洵屬適法，被告於三年後，僅以通報上昇公司未實際從事營造工
程，經由案外人林東村仲介出借營造執照，收取借牌佣金等未經舉證證明之臆測，據
以補徵營業稅，有所不當云云。然查：(一)系爭廠房工程之實際承包人為籍設彰化縣和
美鎮○○里○○路○段四六六號之葉新化，業經原告之經理莊東隆於八十四年二月十
七日在臺灣省中區國稅局談話筆錄供承不諱，有該局所作談話筆錄及八十五年一月三
日中區國稅一字第八四○○八九七八六號移辦表附可證。(二)本件系爭統一發票開立
人上昇公司未實際從事營造工程，經由案外人林東村仲介出借營造執照，收取借牌佣
金，並開立不實際發票交付業主逃漏營業稅等犯行，經法務部調查局北部地區機動工
作組查獲，並經台灣台北地方法院檢察署檢察官以八十二年偵字第二二四七四號、八
十二年偵字第二六○九號及五六九一號起訴書起訴在案。(三)原告開立九張支票抬頭為
上昇公司，五張支票抬頭為葉新化，以支付系爭工程價款，雖有形式上支付之事實，
惟查上開工程價款據財政部臺灣省中區國稅局查復，原告提示貨款收訖回條證實工程
款均交付實際承包商葉新化，有該局八十五年一月十八日中區國稅一字第八五○○○
三七七三號函及回條影本在可稽，足證系爭模具廠房之實際承包人為葉新化而非上
昇公司甚明,原告卻取具非實際交易對象之上昇公司所開立之不實統一發票充當進項
斻牷A且系爭二張發票之應納營業稅上昇公司並未依法申報繳納，亦有澎湖縣稅捐稽
徵處八十五年一月二十三日八五澎稅工字第○○七六八號函可稽，被告因而裁處補徵
營業稅，於法尚無不合，原告上開主張與事實不合，尚不足採信。訴願決定及再訴願
決定遞予維持此部分之原處分，並無違誤，原告起訴意旨經查無理由，應予駁回。
據上論結，本件原告之訴為無理由，爰依行政訴訟法第二十六條後段，判決如主文。
中    華    民    國     八十八      年      五      月     二十七      日
                    行 政 法 院 第 二 庭
                                審 判 長 評  事      陳  石  獅
                                         評  事      徐  樹  海
                                         評  事      彭  鳳  至
                                         評  事      黃  合  文
                                         評  事      林  茂  權
右  正  本  證  明  與  原  本  無  異
                                         法院書記官  蘇  金  全
中    華    民    國     八十八      年      五      月     二十八      日
